# 求助于chenyiwei老师和各路大神

提问人：jo 的大头 时间：2016-12-08 16:23:35
某电影公司制作一部电影，待电影上映后根据票房确认收入并结转成本，但后期该电影还可以把播放权卖给个视频网站，如：爱奇异、腾讯等。那么卖播放权的收入相对应的成本是什么呢。 公司还将闲置资金买了一些银行理财产品，期限大概 1 个月，利息3.5%左右，这些理财产品是放入交易性金融资产还是在其他流动资产里核算呢。 求各位chenyiwei老师及各路大神指教

回答人：chenyiwei
1 、一般影片成本的结转习惯上采用计划收入比例法，在结转成本时应适当预计未来转让播放权给视频网站的收入。如果无法可靠预计的，应依据谨慎原则处理。 2 、投资方购买并持有的短期理财产品在“其他流动资产”中列报。